臺灣屏東地方法院刑事判決　　　　　　　100年度易字第742號
公　訴　人　臺灣屏東地方法院檢察署檢察官
被　　　告　周鴻基
上列被告因竊盜案件，經檢察官提起公訴（100 年度偵字第4799
、5398號），本院判決如下：
    主  文
周鴻基犯竊盜罪，累犯，處拘役肆拾日，如易科罰金，以新臺幣
壹仟元折算壹日。
周鴻基其餘被訴部分免訴。
    事  實
一、周鴻基前因竊盜及施用毒品案件，分別經法院判處有期徒刑
    5 月、10月、1 年確定，並經定應執行有期徒刑2 年1 月確
    定，於98年10月1 日因縮短刑期假釋出監並付保護管束，於
    99年2 月24日保護管束期滿，假釋未經撤銷，而以已執行完
    畢論。詎其猶不知悔改，基於意圖為自己不法之所有及竊盜
    之犯意，於100 年4 月7 日上午8 時許，在屏東縣東港鎮○
    ○路「金元寶檳榔攤」前，徒手竊得陳玉純所有放在攤外之
    鐵製茶水桶1 個，為警據報後循線查獲，並扣得上開茶水桶
    1 個。
二、案經屏東縣政府警察局東港分局報告臺灣屏東地方法院檢察
    署檢察官偵查起訴。
    理  由
壹、證據能力部分
一、卷附現場翻拍照片共7 張，乃以科學、機械之方式，對於當
    時狀況所為忠實且正確之記錄，性質上並非供述證據，應無
    刑事訴訟法第159 條第1 項規定之適用。
二、又按被告以外之人於審判外之陳述，雖不符刑事訴訟法第
    159 條之1 至第159 條之4 等4 條之規定，然若當事人於審
    判程序中同意作為證據，法院審酌該言詞陳述或書面陳述作
    成時之情況，認為適當者，亦得為證據；又當事人、代理人
    或辯護人於法院調查證據時，知有刑事訴訟法第159 條第1
    項不得為證據之情形，而未於言詞辯論終結前聲明異議者，
    視為有前項之同意，同法第159 條之5 定有明文。此立法意
    旨在於傳聞證據未經當事人之反對詰問予以核實，原則上先
    予排除。惟若當事人已放棄反對詰問權，於審判程序中表明
    同意該等傳聞證據可作為證據；或於言詞辯論終結前未聲明
    異議，基於尊重當事人對傳聞證據之處分權，及證據資料愈
    豐富，愈有助於真實發見之理念，且強化言詞辯論主義，使
    訴訟程序得以順暢進行，上開傳聞證據亦均具有證據能力。
    本案除了上述現場翻拍照片7 張外，公訴人及被告對於本院
    以下引用之其他證據資料，其中屬於傳聞證據部分均未爭執
    其證據能力，本院審酌該等證據作成時之情況，認為並無不
    適當者，依上開說明，均認應有證據能力。
貳、實體部分（有罪部分）
一、就被告於100 年4 月7 日上午8 時許，有在屏東縣東港鎮○
    ○路「金元寶檳榔攤」前，徒手竊得陳玉純所有放在攤外之
    鐵製茶水桶1 個，被告自警詢迄本院審理時均承認有該等竊
    盜犯行，此外並有被害人陳玉純及證人謝金枝之供述、現場
    翻拍照片3 張，贓物認領保管單等，足認被告前揭自白與事
    實相符，本案事證明確，被告犯行堪以認定。
二、核被告上開所為，係犯刑法第320 條第1 項之竊盜罪。又被
    告有事實欄所列前揭犯罪前科紀錄，有臺灣高等法院被告前
    案紀錄表可稽，被告受有期徒刑之執行完畢，五年以內故意
    再犯本件有期徒刑以上之罪，構成累犯，應依刑法第47條第
    1 項規定加重其刑。爰審酌被告正值壯年，不思以正當方式
    賺取金錢，竟以竊盜方式為之，侵害他人財產及危害社會治
    安，所為實不足取，行為並構成累犯應予加重，惟被告所竊
    得之財物價值不高、業經資源回收場交付予警方發還被害人
    （至於被告與資源回收場間關係則係其他民事關係），有贓
    物認領保管單可稽，及被告已坦承犯行，犯後態度尚可，並
    兼衡其素行、犯罪動機、目的、手段、經濟狀況及智識程度
    等一切情狀，量處如主文所示之刑，並諭知易科罰金之折算
    標準如主文所示，以示懲儆。
、免訴部分
一、公訴意旨另以：被告周鴻基意圖為自己不法之所有，於100
    年4 月2 日上午11時30分許，在屏東縣東港鎮○○路74號對
    面廢棄之資源回收場內、徒手竊得曾宗偉所有放在該場內之
    氧氣鋼瓶及乙炔鋼瓶各1 空桶，因認被告另犯刑法第320 條
    第1項之竊盜罪嫌云云。
二、按案件曾經判決確定者，應諭知免訴之判決，刑事訴訟法第
    302 條第1 款定有明文。查就被告曾於於100 年4 月2 日下
    午6 時許，在屏東縣新園鄉五房村之堤防處，見居興建設股
    份有限公司（址設高雄市○○區○○路126 號1 樓）所有而
    由蔡福安使用之車牌號碼3415-TE 號自用小貨車停放該處，
    且車門未鎖並有鑰匙插於該車電門鑰匙孔內，竟意圖為自己
    不法之所有，基於竊盜之犯意，徒手開啟該車車門進入後，
    以該鑰匙發動引擎後駛離，而竊取該車得手，以供己代步使
    用之竊盜犯行，業經本院以100 年度易字第566 號判處被告
    有期徒刑6 月，並於100 年7 月30日判決確定，有卷附本院
    100 年度易字第566 號判決影本及本院公務電話紀錄1 紙在
    卷可稽。起訴書雖認被告另曾於100 年4 月2 日上午11時30
    分許，在屏東縣東港鎮○○路74號對面廢棄之資源回收場內
    、徒手竊得曾宗偉所有放在該場內之氧氣鋼瓶及乙炔鋼瓶各
    1 空桶，證據部分係以被害人曾宗偉、證人蔡福安之供述、
    現場翻拍照片4 張、贓物認領保管單等為其依據。惟查除被
    害人曾宗偉、證人蔡福安之供述均未指述係被告竊取上開氧
    氣鋼瓶及乙炔鋼瓶各1 空桶，且即使綜合其他贓物認領保管
    單及現場翻拍照片等亦均無從以此認定被告確有此件竊盜犯
    行外，依屏東縣政府警察局東港分局東警分偵字第
    1000008082號卷內所附偵查報告可知，本案警方係於查獲被
    告涉及3415-TE 自小貨車竊盜案時，因於該車上另發現有氧
    氣鋼瓶及乙炔鋼瓶各1 空桶，經詢問被害人曾宗偉表示係其
    於100 年4 月2 日上午11時30分被竊，並詢問失竊前使用
    3415-TE 號自用小貨車者即證人蔡福安稱於該車上發現之氧
    氣鋼瓶及乙炔鋼瓶各1 空桶非其所有（蔡福安並稱上開自小
    貨車係於100 年2 月24日遭竊），故認上開氧氣鋼瓶及乙炔
    鋼瓶各1 空桶即係被告竊盜而得。但上開氧氣鋼瓶及乙炔鋼
    瓶各1 空桶被竊時間既係在100 年4 月2 日上午，若果係被
    告基於竊盜犯意所竊，被告偷竊前應即已認定可賣出該等鋼
    瓶才會竊取，則於竊得該等鋼瓶後，早可將之賣出換取現金
    ，也不會在有到資源回收場內販賣其他竊盜之鐵製茶水桶等
    贓物，卻將上開鋼瓶一直放在其竊取之3415-TE 號自小貨車
    內而不賣出，直到4 、5 日後才遭警員於3415-TE 號自小貨
    車上一併查獲，則被告辯稱其於100 年4 月2 日竊取3415-
    TE號自小貨車時，該等鋼瓶就已放在自小貨車上，尚非全無
    可能，基於罪疑有利被告之原則應加採信。而上開鋼瓶既認
    在被告100 年4 月2 日竊取3415-TE 號自小貨車時即已放在
    該自小貨車上，則被告偷竊3415-TE 號自小貨車又將車上所
    載上開鋼瓶一起載走之行為，法律上僅屬一行為，不論被告
    將3415-TE 號車上所載鋼瓶共2 桶一起載走之行為是否另構
    成如刑法贓物罪章之其他犯罪（起訴書則認係另一竊盜）等
    ，與被告竊取3415 -TE號自小貨車之行為皆屬想像競合犯，
    因被告竊取3415- TE號自小貨車之行為已經判決確定業如上
    述，該案與本件檢察官起訴而於100 年6 月27日繫屬於本院
    之上開犯罪事實，為法律上一罪，基於先程序後實體原則，
    檢察官就業經判決確定之犯罪事實再行提起公訴，揆諸前揭
    說明，本院自應就此部分諭知免訴之判決。
據上論斷，應依刑事訴訟法第299 條第1 項前段、第302 條第1
款，刑法第320 條第1 項，第47條第1 項、第41條第1 項前段，
刑法施行法第1 條之1 ，判決如主文。
本案經檢察官劉昀到庭執行職務。
中    華    民    國   100     年    8    月    31    日
                  刑事第二庭  法  官  黃紀錄
如不服本判決應於收受判決後10日內向本院提出上訴書狀，並
應敘述具體理由；其未敘述上訴理由者，應於上訴期間屆滿後
20日內向本院補提理由書（均須按他造當事人之人數附繕本）
「切勿逕送上級法院」。
中    華    民    國   100    年    9     月    1     日
                                書記官  戴仲敏